# 定制化产品会计处理

提问人：song2003921 时间：2022-03-29 14:37:30
证监会《监管规则适用指引——会计类第 2 号》2-8 定制化产品相关研发支出的会计处理：企业有充分证据表明能够控制相关研发成果，并且预期能够带来经济利益流入，企业应按照无形资产准则相关规定将符合条件的研发支出予以资本化。请问陈老师@chenyiwei:若委托方单独支付部分研发费用 500 万给企业（占研发总支出50%），双方共享研发的成果。假设企业将研发支出费用化，则企业收到的 500 万，应该冲研发费用，还是计入收入？

回答人：chenyiwei
该研发是针对委托方需求的定制研发，还是双方合作项目的研发（其中研发环节由本企业主导）？后续合作方有无能力自行使用该研发成果？
如果是合作研发，后续合作方有能力自行使用该研发成果，可参考：《中审众环研究 2020 》之“问题1-2-11（研发过程中收到合作研发单位支付超过研发成本支出的研发款项的处理）”。